最高法院刑事判決　　　　　　　　　　　　　　　九十三年度台上字第四八五三號
　　上　訴　人　甲○○
　　　　　　　　　　　　（另案在台灣台北監獄執行中）
右上訴人因違反毒品危害防制條例案件，不服台灣高等法院中華民國九十三年六月二
十三日第二審判決（九十三年度上訴字第八五三號，起訴案號：台灣板橋地方法院檢
察署九十二年度偵字第四０七三號），提起上訴，本院判決如左：
      主  文
上訴駁回。
　　　理　由
按刑事訴訟法第三百七十七條規定，上訴於第三審法院，非以判決違背法令為理由，
不得為之。是提起第三審上訴，應以原判決違背法令為理由，係屬法定要件。如果上
訴理由狀並未依據卷內訴訟資料，具體指摘原判決不適用何種法則或如何適用不當，
或所指摘原判決違法情事，顯與法律規定得為第三審上訴理由之違法情形，不相適合
時，均應認其上訴為違背法律上之程式，予以駁回。本件上訴人甲○○上訴意旨略稱
：(一)其於警詢及偵查中自承販賣愷他命，係因警員告知若自承犯罪，即可交保返家，
是其於警詢中所為非任意性之自白，不得採為證據。(二)被告之自白不得作為有罪犯罪
之唯一證據，仍應調查其他必要之證據，以察其是否與事實相符。原判決除以上訴人
之自白外，並無其他積極之證據足以證明上訴人所供與事實相符，尚不足為論罪之依
據。上開愷他命係上訴人購買以供情人節假期前後施用云云。查原判決認定上訴人明
知愷他命（Ketamine，俗稱Ｋ他命）為毒品危害防制條例第二條第二項第三款所定之
第三級毒品，不得非法販賣、持有，竟於民國九十二年二月十日，在桃園市○○路火
車站附近之「四十八街」舞廳，向綽號「小黑」之不詳姓名成年男子，以每瓶新台幣
（下同）五百元之代價，購入二十瓶（大瓶裝二瓶，小瓶裝十八瓶），以供己施用；
因數量大，竟意圖販賣，伺機將其中之十八瓶，以每瓶高於五百元之價格售與不特定
人；嗣於同年二月十三日晚上十一時三十分許，在台北市○○區○○街十五號前為警
查獲，並扣得愷他命十八瓶（大瓶裝二瓶、小瓶裝十六瓶，驗後淨重十六點零五公克
，包裝重二十點八四公克）、含愷他命殘渣（微量無法秤重）之空瓶五瓶（其中三空
瓶係先前施用所留下），分裝袋三個等情，係依憑上訴人所為不利於己之供述，並有
白色粉末十八瓶、空瓶五瓶、分裝袋三個，扣押筆錄、扣押物品目錄表、照片三張及
法務部調查局檢驗通知書等證據，資以證明上訴人有意圖販賣而持有第三級毒品之事
實，因而撤銷第一審之科刑判決，改判論處上訴人意圖販賣而持有第三級毒品罪刑，
已敘明其所憑之證據及認定之理由，並以上訴人所辯：被查獲之毒品是供自己施用，
時逢情人節，天天泡在舞廳，故攜帶十八瓶以供施用，其於第一審法院訊問中是希望
透過認罪協商，才承認意圖販賣而持有毒品，期獲邀寬典，實則上訴人並無意圖販賣
而持有之犯意云云，如何不足採信，於理由中詳加說明與指駁，從形式上觀察，並無
違背法令之情形存在。次按上訴人於偵查中供述：因其所販賣之愷他命較之他人所販
賣為便宜，故他人樂於向其買，其確有販賣愷他命等語（見偵查卷第四○頁）。及至
第一審法院審判期日中，就審判長所問，是否承認檢察官所起訴之犯罪事實，上訴人
仍否認有販賣愷他命之行為，但承認其係意圖販賣而持有愷他命之犯行（見第一審卷
第一一七頁）。是其於審理中承認意圖販賣而持有，係經由慎重考慮之決定，此項審
判中之自白並無任何瑕疵存在，自有證據能力。又本件原判決除依上訴人之自白外，
尚有扣案之證物、檢驗通知書等證據資以證明上訴人之犯罪，尚無所指違背法令之情
形存在。上訴意旨未依卷內訴訟資料具體指摘原判決如何不適用法則，或如何適用法
則不當，徒就原審採證認事職權之適法行使，及原判決已說明之事項，任意指摘，核
與法律規定得為第三審上訴理由之違法情形，不相適合。其上訴為違背法律上之程式
，應予駁回。
據上論結，應依刑事訴訟法第三百九十五條前段，判決如主文。
中　　　華　　　民　　　國　　九十三　　年　　　九　　　月　　 十六 　　日
                              最高法院刑事第七庭
                                  審判長法官  莊　登　照
                                        法官  洪　明　輝
                                        法官  黃　一　鑫
                                        法官  魏　新　和
                                        法官  林　秀　夫
      右正本證明與原本無異
                                              書  記  官
中　　　華　　　民　　　國　　九十三　　年　　　九　　　月　　二十二　　日
                                                                        Ｌ
